臺灣花蓮地方法院刑事判決　　　　　　　 96年度訴字第120號
公　訴　人　臺灣花蓮地方法院檢察署檢察官
被　　　告　丁○○
　　　　　　　　　　（現於臺灣花蓮看守所羈押中）
選任辯護人　吳美津律師
上列被告因違反毒品危害防制條例案件，經檢察官提起公訴（96
年度偵字第542號），本院判決如下：
    主  文
丁○○犯如附表一編號一至八所示之罪，各處如附表一編號一至
八所示之刑。應執行有期徒刑貳拾年陸月，未扣案之販賣第一級
、第二級毒品所得共新臺幣肆仟伍百元沒收，如全部或一部不能
沒收時，以其財產抵償之。扣案之海洛因貳包（淨重壹點肆公克
），沒收銷燬之。扣案之販賣第一級毒品所得新臺幣壹仟伍佰元
、電子秤壹台、分裝袋貳包、0000000000號行動電話
壹支，均沒收。
    事  實
一、丁○○前於民國93年間，因施用毒品案件，經本院分別判處
    有期徒刑8月、6月，應執行有期徒刑1 年確定，復於94年間
    再因施用毒品案件，再經本院判處有期徒刑1年1月確定，上
    開二案接續執行後，於95年7 月12日假釋並付保護管束，於
    95年12月27日縮短刑期假釋期滿，未經撤銷假釋，視為已執
    行完畢論。
二、丁○○明知海洛因係毒品危害防制條例所規定之第一級毒品
    ，於95年12月間某日起，至96年2 月間某日止，在花蓮縣花
    蓮市或花蓮縣吉安鄉等處，陸續起向綽號「眼鏡」之甲○○
    販入第一級毒品海洛因（下簡海洛因）竟分別基於販賣海洛
    因以營利之犯意，自96年1 月間起，於附表一編號一至六所
    示之時間、地點，分別販賣海洛因予乙○○、己○○、戊○○、壬○○、辛○○等人施用（詳細時間、地點、交易對象
    、交易方式詳如附表一所示）。
三、緣庚○○因友人急需海洛因施用，乃於95年12月13日上午 9
    時許，以其所有之0000000000號行動電話撥打至丁○○所使
    用之0000000000號行動電話，在電話中庚○○央請丁○○代
    為尋找海洛因之販賣者，以購買海洛因，丁○○遂另行起意
    ，基於幫助他人施用海洛因之犯意，於多方聯絡後，透過甲○○（所涉犯行，未據偵查）輾轉以電話聯絡到吳德男（所
    涉犯行，未據偵查），雙方約定好庚○○代其友人向吳德男
    購買價值新臺幣（下同）6,000 元之海洛因，交易地點為花
    蓮縣吉安鄉南埔加油站附近，丁○○、甲○○乃陪同庚○○
    共同驅車前往南埔加油站附近會面，到達約定地點，推由甲○○下車向吳德男取得6,000元之海洛因1包，並當場支付價
    金，甲○○返回車上即將該海洛因1 包交付予庚○○，庚○○購得上開海洛因後即轉交給其姓名年籍不詳之成年友人施
    用。
四、丁○○明知安非他命係毒品危害防制條例所規定之第二級毒
    品，不得非法販賣，竟基於販賣第二級毒品安非他命（下簡
    稱安非他命）以營利之犯意，於95年12月07日20時許，由姓
    名年籍不詳綽號「小鋒炮」之成年人，以其所有之00000000
    00號行動電話撥打至丁○○所使用之0000000000號行動電話
    與之聯絡，在電話中雙方約定好由「小鋒炮」以2,000 元之
    價格，向丁○○購買安非他命2 小包，嗣後由丁○○在花蓮
    市○○路之不詳地點，交付該2 小包安非他命予「小鋒炮」
    ，並當場收取價金2,000元。
五、嗣於96年1月21日14時30 分許，經警在花蓮縣花蓮市○○路
    195巷28號查獲，並扣得海洛因2 包（淨重1.4公克）、電子
    磅秤1台、分裝袋2包、0000000000號號行動電話（含晶片卡
    1張）1支、丁○○販賣海洛因給壬○○及己○○之所得現金
    各1,000元及500元，共計現金1,500元。
六、案經花蓮縣警察局移送臺灣花蓮地方法院檢察署檢察官偵查
    起訴。
    理  由
壹、程序方面：
一、按被告以外之人於審判外之言詞或書面陳述，除法律有規定
  　者外，不得作為證據；被告以外之人於檢察事務官、司法警
    察官或司法警察調查中所為之陳述，與審判中不符時，其先
    前之陳述具有較可信之特別情況，且為證明犯罪事實存否所
    必要者，得為證據，刑事訴訟法第159條第1項、第159條之2
    分別定有明文。公訴人以證人庚○○、乙○○、戊○○、己○○等人於警詢中之證詞為證據，辯護人於本院準備程序中
    則否認其等之證據能力為證據，經查：證人己○○、乙○○
    、戊○○於本院中證述有無向被告丁○○購買海洛因之證詞
    ，與其等於警詢中所陳情節相符，並無前後證述不一致之情
    形存在，是依上開說明，其等之警詢筆錄自不具有證據能力
    。又證人庚○○於警詢中所述是否向被告購買海洛因之證詞
    ，與其於本院中之證述不符，惟證人庚○○於警詢時係因針
    對警方通訊監察所聞其與被告之電話言談內容為何所為之應
    訊，並陳明其等與被告交易毒品之細節，核其上開警詢陳述
    時所處情境，與其自身並無直接利害關係，且查均與卷附監
    聽譯文大致相符，自具可信性，又其等於警詢所述情節與被
    告有無販賣海洛因之待證事實間，顯有必要性，依上開說明
    ，應認具有證據能力。
二、按被告以外之人於審判中滯留國外或所在不明而無法傳喚或
    傳喚不到者，其於檢察事務官、司法警察官或司法警察調查
    中所為之陳述，經證明具有可信之特別情況，且為證明犯罪
    事實之存否所必要者，得為證據，刑事訴訟法第159條之3第
    1 款定有明文。查公訴人以證人壬○○、辛○○於警詢中之
    證詞為證據，辯護人則否認前開證詞之證據能力。經查，證
    人壬○○、辛○○經本院合法傳喚、拘提均未到庭，有本院
    送達證書2紙在卷可稽，惟證人壬○○係因警方於96年1月21
    日在花蓮市○○路195巷28 號拘提被告時在場，並查獲其持
    有海洛因1 包而至警局製作筆錄，另證人辛○○亦為上開在
    場人，且經其同意協助至警局製作筆錄，其等於警詢中均坦
    承施用海洛因，並主動說明其所施用海洛因之來源為被告及
    購買之時間、地點等事實，則觀以證人壬○○、辛○○於警
    詢中既願承認施用海洛因之不利於己之事實，堪信其於警詢
    中之證詞均係出於己意所為，且被告亦不否認於證人壬○○
    、辛○○所述之時間、地點曾各交付其等海洛因1 小包等情
    ，足認其前開證詞具有可信之特別情況，且查，前揭證詞為
    證明被告有無販賣海洛因犯行所必要者，揆諸前揭說明，應
    認上開證人於警詢中之證詞均具證據能力。
貳、得心證之理由：
一、關於販賣第一級毒品部分：
  （一）訊據被告丁○○矢口否認有何販賣海洛因犯行，辯稱：
        伊曾經在95年1 月21日免費招待乙○○施用海洛因，但
        並沒有在同年月19日販賣海洛因給乙○○；另於95年 1
        月20日己○○打電話給伊，是要還伊欠款1,000 元，並
        不是要向伊購買1,000 元海洛因，另附表一編號三、四
        所示之時間、地點，伊有交付戊○○、壬○○海洛因，
        但這是其分別與戊○○、壬○○共同出資向丙○○購買
        毒品，並非伊所販賣；另伊有在附表一編號五、六所示
        之時間分別給付海洛因予己○○、辛○○施用，但都是
        無償轉讓，並沒有向其等收錢，故而，伊並沒有販賣第
        一級毒品之犯行云云。
  （二）關於附表一編號一之犯行部分：證人乙○○於95年1 月
        19日，原欲向甲○○購買海洛因，但因找不到甲○○，
        遂在其位於花蓮縣花蓮市○○路195 巷28號住處外面，
        轉而向被告購買海洛因500 元，被告自其口袋中取出海
        洛因交付給證人乙○○，並收受500 元一情，業據證人
        乙○○於本院審理中證述綦詳（本院卷一第193、194頁
        ），衡以證人乙○○與被告並無任何仇隙，甚且被告經
        常至證人乙○○家中看電視一情，亦據證人乙○○於本
        院審理中證述明確（本院卷一第194 頁），可知證人乙○○與被告感情甚篤，其應無設詞誣陷被告之必要，堪
        信其上開證詞為真實可採，被告於附表一編號一之時間
        、地點販賣海洛因予證人乙○○之犯行，應堪認定。
  （三）關於附表一編號二、五之犯行部分：
     1、證人己○○分別於95年1 月20日、同年月21日，在花蓮
        縣花蓮市○○路195巷28號門口，分別向被告購買價值1
        千元、500元之海洛因，經被告交付1小包海洛因後，各
        收取現金1,000元、500元等情，業據證人己○○於本院
        審理中證述明確（本院卷第195、196頁），並有95年 1
        月20日通訊監察譯文1 份在卷可佐，堪信其上開證詞為
        真實可採。
     2、雖被告辯稱：95年1月20日證人己○○係為償還欠款1千
        元而來找伊，當日並無海洛因交易事宜，另於95年1 月
        21日則為其無償轉讓海洛因予證人己○○施用云云，然
        查，被告於本院訊問時係供稱：伊有在附表編號二、五
        所示之時間，陪同證人己○○前往向甲○○購買海洛因
        ，但是由甲○○和己○○談論交易事宜，且由甲○○交
        付海洛因並收款，完全與伊無關等語（本院卷一第17頁
        ），與其上開所辯，完全矛盾，況若其事後所辯為真實
        ，則證人己○○既與被告素無仇怨，且甫於95年1 月21
        日，受被告免費提供海洛因之恩惠，衡情依理，當不至
        於恩將仇報，反堅定指證被告有2 次販賣海洛因予己○○之理，更何況，觀以被告與證人己○○於95年1 月20
        日8時14分許之如下對話：
        證人己○○稱：我阿仁啦！那邊有嗎？我要還你錢。
        被告稱：你要還多少？我要現金喔！
        證人己○○稱：1張啊！
        稽之上開對話內容，證人己○○雖聲稱要還被告錢，但
        卻異常的先行詢問「那邊有嗎？」，是其是否真要還錢
        ，已啟人疑竇，有悖於常情，益證證人己○○於本院審
        理中證稱：撥打該通電話之目的係為購買海洛因等語（
        本院卷第197 頁），為真實可採。綜上，足認被告上開
        辯稱並無販賣海洛因予證人己○○云云，顯不可採。
  （四）關於附表一編號三、四之犯行部分（販賣海洛因予戊○○、壬○○部分）：
     1、被告於附表一編號三、四所示之時間，分別販賣價值 1
        000 元之海洛因予證人戊○○、壬○○等情，業據證人
        戊○○於本院審理中（本院卷一第206 頁）、壬○○於
        警詢中（警卷第62頁）證述明白，並有通訊監察譯文 1
        份在卷可佐，被告亦不否認於上揭時間、地點曾分別交
        付證人戊○○、壬○○價值1,000 元之海洛因，詳如前
        述，堪信證人戊○○、壬○○上開證詞為真實可採。
     2、被告雖辯稱：於96年1月20日當天，伊是和證人戊○○
        合資，各出1,000元，向邱佳佩購買2千元之海洛因，伊
        拿到1包海洛因後，交付1,000元的量給證人戊○○，當
        時證人戊○○也有看到該女子拿海洛因來給伊等語（本
        院卷一第209 頁），而證人戊○○亦證稱：當時確實有
        人來找被告，被告出去拿到海洛因後，就從中挖取1,00
        0元之數量給伊等語（本院卷第208頁），此雖能證明被
        告確有先向他人拿取海洛因之事實，但關於被告是否與
        證人戊○○合資購買，則據證人戊○○於本院審理中證
        稱：被告並未告訴伊毒品是向丙○○購買的，也沒有跟
        伊提到是要合資購買的，伊是消費者，不會去管被告如
        何取得海洛因的等語（本院卷一第207 頁），可知身為
        被告所謂合資購買者之證人戊○○，不管事前或事後均
        不知悉關於合資購買之事宜，且被告取得毒品後，係自
        行決定應交付多少數量之海洛因，證人戊○○均無合資
        購買者應立足平等之決定權，實難認被告所辯合資購買
        之情存在，加以被告對於究竟有無販賣海洛因予證人戊○○一情，先於警詢中供稱：證人戊○○有向伊購買1,
        000 元海洛因等語（警卷第38頁），復於偵查中供稱：
        戊○○是和甲○○交易海洛因，與伊無關等語（偵卷第
        9 頁），與其於本院審理中辯稱合資購買關係，互為矛
        盾，堪信其所辯合資購買等語，應為事後卸責之詞，不
        應採信。
     3、對於被告有無販賣海洛因予證人壬○○一情，被告於警
        詢、偵查中及本院羈押庭訊問時均已坦承稱：96年1 月
        21日在證人壬○○身上扣到的0.21公克海洛因，是伊賣
        給證人壬○○的（警卷第38頁、偵卷第9 頁、本院羈押
        卷第5 頁），根本未陳稱有證人壬○○合資購買之事，
        況且被告究竟如何與證人壬○○合資購買等情，於本院
        準備程序中係供稱：伊和證人壬○○合資購買1 萬多元
        ，證人壬○○只出資2,000 元，也有其他人一起出資等
        語（本院卷一第18頁），於本院審理中卻供稱：是證人
        壬○○來找伊合資購買，其表示身上只有1,000 元，加
        上伊自己出資之9,000元，由伊向他人購買1萬元海洛因
        ，再由伊將其中1,000 元之量交給證人壬○○等語（本
        院卷第189 頁），其對於與證人壬○○各自出資之金額
        、如何集資購買、購買數量多少等事宜，亦為不一之陳
        述，顯見其前開辯稱係與證人壬○○合資購買等語為臨
        訟卸責之詞，不應採信。
  （五）關於附表一編號六之犯行部分：被告於附表一編號六所
        示之時間、地點，販賣價值1,000 元之海洛因予證人辛○○，但因證人辛○○當時身上沒有錢，所以承諾等領
        到工資後再付款予被告一情，業據證人辛○○於警詢及
        偵訊中（警卷第102頁、偵卷第60 頁）證述明白，被告
        亦不否認確有交付1,000 元海洛因予證人辛○○，另亦
        有通訊監察譯文1 份在卷可佐，堪信證人辛○○所述為
        真實可採，雖被告辯稱此次交付海洛因係無償轉讓云云
        ，惟被告於警詢中及本院訊問時均供稱：伊並沒有收到
        錢，當時證人辛○○說要等到領到工資後再付款等語（
        警卷第38頁、本院卷一第189 頁），可知被告交付海洛
        因予證人辛○○係有對價關係，自不得僅以當場尚未收
        取款項，即認定被告有何無償轉讓海洛因予辛○○施用
        之意思。被告此部分販賣海洛因之犯行，亦堪認定。
  （六）綜上，足認被告確有附表一編號一至六之販賣海洛因犯
        行，其空言辯稱並未販賣云云，並不可採。本案事證明
        確，被告販賣海洛因犯行明確，應予依法論科。
二、關於犯罪事實三部分（幫助施用海洛因犯行部分）：
  （一）被告於上揭時間、地點幫助證人庚○○購買海洛因以供
        其友人使用一情，業據被告於本院審理中坦承不諱，經
        核與證人庚○○於本院審理中證稱：伊因為朋友需要海
        洛因供施用，所以於95年12月13日撥打電話給被告，請
        被告幫忙調海洛因，後來被告有帶同伊去找甲○○， 3
        人一同駕車前往花蓮縣吉安鄉南埔加油站附近，伊將6,
        000 元交給甲○○，由甲○○一人下車向對方拿取價值
        6,000 元之海洛因，並交付現金給對方，後來甲○○將
        海洛因交給伊，並要求伊分一些海洛因給他，伊就拿一
        些海洛因給甲○○，至於被告則並沒有從中獲利等語（
        本院卷一第201至204 頁）均相符，並有通訊監察譯文1
        份在卷可憑，被告上開自白與事實相符，堪信其為真實
        可採。
  （二）雖證人庚○○前於警詢中係證稱：伊係向被告購買6,00
        0 元之海洛因，並由被告親自在花蓮縣吉安鄉南埔加油
        站交付海洛因等語（警卷第68頁），然其所述與前開於
        本院審理中之證詞已不相符，是否可採，誠非無疑，且
        依上開通訊監察譯文，被告於該日與證人庚○○之對話
        如下：
         1、8時59分許：
            證人庚○○稱：有沒有那個可以拿？
            被告稱：有啊。
            證人庚○○稱：你可以拿到沒洗的嗎？
            被告稱：沒辦法，一定都....
             ............
            證人庚○○稱：你先幫我拿3張好不好，你先調看
            被告稱：好。等一下打電話給你。
         2、9時39分許：
            被告稱：有一個現在有，那個人現在又在開會，叫
            證人庚○○稱：他是誰？講啊！
            被告稱：電話上我不要講啦！
         3、9時42分許：
            被告稱：我問阿寶看他可不可以。
            證人庚○○稱：你就說我找他談。
            被告稱：不用啦，我等一下打給你。
         依上開對話內容，可知被告當日自上午8時59分許接到
         證人庚○○欲代友人向他人購買海洛因之電話後，即
         不斷向他人查詢有無販賣，並即時將詢問之結果告知
         證人庚○○，堪信證人庚○○於本院審理中證述被告
         只是帶同其向他人交易海洛因等語，堪屬可採，其於
         警詢中證稱向被告購買海洛因等語，不足採信。故不
         得依證人庚○○於警詢中之證詞，遽認定被告有何販
         賣海洛因之犯行，附此敘明。
三、關於犯罪事實四部分：訊據被告固坦承「小鋒炮」於上揭時
    間、地點，有要購買2,000 元安非他命之事實，有通訊監察
    譯文1 份附卷可佐，堪信其為真實可採。惟被告矢口否認有
    何販賣安非他命犯行，辯稱：伊係帶同「小鋒炮」去找甲○○購買毒品，由甲○○和「小鋒炮」談論海洛因交易事宜，
    與伊無關等語，然查，觀以上開通訊監察譯文，被告與「小
    鋒炮」於95年12月17日8時許之對話內容如下：
        「小鋒炮」稱：我要找兩個男的（按為安非他命之術語
         被告稱：好。
        「小鋒炮」稱：現在有嗎？
         被告稱：有！
        「小鋒炮」稱：我們在哪裡見面？
         被告稱：中正國小旁邊的全聯。
        「小鋒炮」稱：那麼遠喔！
         被告稱：你在哪裡？
        「小鋒炮」稱：全民住宅
         被告稱：好，我等一下自己拿過去。
     由上開對話中，被告對於「小鋒炮」欲購買2,000元安非他
     命之要求，不僅立刻應允，且即時約定交付地點，電話中
     並未談到必須向甲○○購買之情，況參諸被告於對話中係
     表示欲親自拿安非他命至「小鋒炮」所在地，而非表示欲
     帶同「小鋒炮」前往找甲○○交易，故應無被告帶同「小
     鋒炮」向甲○○購買之情存在，被告上開辯詞，顯不可採
     ，反徵之其實為實際之出售者無訛，其販賣安非他命犯行
     ，應堪認定，應予依法論科。
四、論罪科刑部分：
（一）核被告所為，係犯毒品危害防制條例第4條第1項之販賣第
      一級毒品罪（附表一編號一至六）、刑法第30條第1 項、
      毒品危害防制條例第10條第1 項之幫助施用第一級毒品罪
      （犯罪事實三）、毒品危害防制條例第4條第2項之販賣第
      二級毒品罪（犯罪事實四）。被告如附表一編號一至六所
      示犯行及犯罪事實四各次販賣海洛因或安非他命前持有安
      非他命之行為，均應為販賣海洛因或安非他命之高度行為
      所吸收，均不另論罪。另被告就犯罪事實三幫助他人施用
      第一級毒品之犯行，為從犯，應依刑法第30條第2 項規定
      ，按正犯之刑減輕其刑，並就幫助施用第一級毒品罪部分
      先加後減之。
（二）起訴書雖認被告於犯罪事實三所為，係犯毒品危害防制條
      例第4條第1項之販賣第一級毒品罪嫌云云，惟被告僅有幫
      助庚○○之友人施用海洛因之犯行，詳如前述，此部分公
      訴意旨容有未洽，惟其社會基本事實同一，自應由本院變
      更起訴法條罪名如上，附此敘明。
（三）起訴書就犯罪事實四部分，雖認被告於95年12月11日，販
      賣1,000 元安非他命予「小蜂炮」云云，然查被告僅於95
      年12月7日和「小蜂炮」聯絡關於購買安非他命2,000元之
      事宜，業據被告於本院審理中證述明白（本院卷二第40頁
      ），並有通訊監察譯文1 份附卷可查，足見起訴書所載之
      犯罪時間及金額均有所誤認，公訴人遂於本院審理中更正
      被告販賣安非他命之時間為95年12月7 日，販賣數量則為
      價值2,000 元之安非他命（本院卷二第40頁），本院自應
      依其更正內容而為審酌。
（四）被告有事實欄所示之前科及執行紀錄，有臺灣高等法院被
      告前案紀錄表1份附卷可查，其於5年以內故意再犯本件有
      期徒刑以上之罪，均為累犯，應分別依刑法第47條第1 項
      規定加重其刑（惟就販賣第一級毒品之死刑、無期徒刑部
      分，第二級毒品之無期徒刑部分，不得加重，附此敘明）
      。
（五）按犯第4 條第1項至第4項之罪，供出毒品來源，因而破獲
      者，得減輕其刑，毒品危害防制條例第17條定有明文，經
      查，被告關於本案如附表一編號一至六販賣海洛因之來源
      為甲○○一情，業據被告於本院審理中供述明確；又查，
      警方於監聽被告之電話時，雖知悉綽號「眼鏡」之人有販
      賣毒品予被告，但不知道「眼鏡」之真實姓名年籍，嗣經
      警詢問被告後，被告乃供出「眼鏡」之真實姓名為甲○○
      ，且其有向甲○○購買海洛因等情，經警方循線查知甲○○販賣海洛因之犯行，並將其販賣海洛因予被告之犯行移
      送臺灣花蓮地方法院檢察署檢察官偵查等情，業據證人即
      癸○○○○於本院審理中證述明確，並有移送書及被告於
      警詢中之筆錄各1 份在卷可佐，堪信被告已供出其海洛因
      毒品來源為甲○○，並使警方因而破獲甲○○之販賣第一
      級毒品海洛因犯行，故就附表一編號一至六之罪，應分別
      減輕其刑，並先加後減之。
（六）被告於犯罪事實三之犯行，犯罪時間在96年4月24 日以前
      ，且合於中華民國96年罪犯減刑條例第2條第1項第3 款規
      定，此部分應減其宣告刑期2分之1。
（七）爰審酌被告前有違反毒品危害防制條例等前科紀錄，有上
      開刑案紀錄表可憑，其無視國家對於杜絕毒品犯罪之禁令
      ，販賣毒品及幫助他人施用毒品，且被告更當知施用者一
      旦吸食上癮，往往為購得毒品不惜傾家蕩產，甚至以非法
      方法取得購毒之資金，然其為圖私利竟不惜販賣毒品、幫
      助施用毒品，侵害社會法益甚鉅，及其犯罪後未坦承犯行
      之態度等一切情況，分別量處如主文所示之刑及就犯罪事
      實三部分應減得之刑，並併定其應執行之刑。。
五、沒收部分：
（一）扣案之現金1,500 元，係自被告身上所查獲，且當日被告
      亦曾販賣海洛因各1,000元予壬○○及500元予己○○，業
      已如上所述，應認上開金額為被告販賣毒品所得，應各於
      附表一編號四、五之犯行，依毒品危害防制條例第19條第
      1項之規定沒收。
（二）被告於附表一編號一販賣海洛因予乙○○1次，所得為500
      元；於附表一編號二販賣予己○○之所得為1,000 元；於
      附表一編號三販賣戊○○之所得為1,000 元，如犯罪事實
      欄四部分被告販賣安非他命予「小鋒炮」1次，所得為2,0
      00元，雖均未扣案，惟均為被告所有並為各該犯罪所得之
      財物，應各依毒品危害防制條例第19條第1 項之規定諭知
      沒收，如全部或一部不能沒收時，均應以其財產抵償之。
（三）如附表一編號六販賣辛○○1,000 元海洛因部分，因被告
      迄未尚未收取到款項，此部分並尚無所得，爰不為沒收之
      諭知。
（四）扣案之海洛因2 包（淨重1.40公克），為第一級毒品，有
      法務部調查局96年3月2 日調科壹字第09623015970號鑑定
      書1 份在卷可佐（偵卷第78頁），應於如附表一編號一至
      六犯行，依毒品危害防制條例第18條第1 項前段沒收並銷
      燬之。
（五）扣案之電子秤1台、分裝袋2包，被告雖於本院中辯稱係合
      資購買毒品時所用云云（見本院卷一第211 頁），惟其合
      資之說詞，既不可採，亦已如前述，稽之電子秤及分裝袋
      乃有分裝毒品功能，顯應係為被告在從事販賣毒品時所用
      之物，應予敘明，因認其為被告所有，且供犯附表一編號
      一至六及犯罪事實四所示之罪所用之物，應分別依毒品危
      害防制條例第19條第1項宣告沒收。另放置0000000000 號
      行動電話1 支，為被告所有，且係供被告犯販賣毒品（如
      附表一編號二、三及六犯行）及幫助施用毒品所使用之工
      具，應分別依毒品危害防制條例第19條第1 項、刑法第38
      條第1項第2款規定宣告沒收。
（六）扣案之注射針筒2支、橡皮管1條、0000000000號行動電話
      1支（含晶片卡1張），雖為被告所有，然並無證據證明係
      供犯本案所用之物，另0000000000號晶片卡1 張係為他人
      之物，並非被告所有，亦據其供述明確（本院卷一第 211
      頁），爰均不予宣告沒收。
據上論斷，應依刑事訴訟法第299條第1項前段、第300 條，毒品
危害防制條例第4條第1項、第2項、第10條第1項、第17條、第18
條第1項前段、第19條第1項，刑法第11條前段、第30條第1 項、
第2項、第47條第1項、第38條第1項第2款、第51條第5 款，中華
民國96年罪犯減刑條例第2條第1項第3款、第7條判決如主文。
本案經檢察官孫源志到庭執行職務。
中　　華　　民　　國　　96　　年　　8　　月　　15　　日
　　　　　　　　      　臺灣花蓮地方法院刑事第二庭
                            審判長法　官  李 豫 雙
                                  法  官  沈 培 錚
                                  法  官  俞 秀 美
附錄本判決論罪之法律條文：
上列正本證明與原本無異。
如對本判決不服，應於送達後10日內，向本院提出上訴狀。（上
訴狀應記載具體上訴理由並應抄附繕本）
                                   書記官
中　　華　　民　　國　　96　　年　　8 　　月　　16　　日
附錄本判決論罪之法律條文：
毒品危害防制條例第4條
製造、運輸、販賣第一級毒品者，處死刑或無期徒刑；處無期徒
刑者，得併科新臺幣1千萬元以下罰金。
製造、運輸、販賣第二級毒品者，處無期徒刑或7 年以上有期徒
刑，得併科新臺幣7百萬元以下罰金。
製造、運輸、販賣第三級毒品者，處5 年以上有期徒刑，得併科
新臺幣5百萬元以下罰金。
製造、運輸、販賣第四級毒品者，處3年以上10 年以下有期徒刑
，得併科新臺幣3百萬元以下罰金。
製造、運輸、販賣專供製造或施用毒品之器具者，處1年以上7年
以下有期徒刑，得併科新臺幣1百萬元以下罰金。
前五項之未遂犯罰之。
附表一
┌─┬────┬─────┬───┬──────────┐
│編│時間    │地點      │對象  │交易方式            │
│號│        │          │      │                    │
├─┼────┼─────┼───┼──────────┤
│一│96年1月 │花蓮市重慶│乙○○│乙○○於前揭地點，向│
│  │19日    │路195巷28 │      │丁○○購買海洛因，並│
│  │        │號門口    │      │由丁○○交付價值500 │
│  │        │          │      │元之海洛因，並收取現│
│  │        │          │      │金。                │
├─┼────┼─────┼───┼──────────┤
│二│96年1月 │同上      │己○○│己○○於上開時間撥打│
│  │20日    │          │      │電話至丁○○所有之  │
│  │        │          │      │0000000000號行動電話│
│  │        │          │      │，在電話中與丁○○，│
│  │        │          │      │約定好購買海洛因之價│
│  │        │          │      │格及交付地點，丁○○│
│  │        │          │      │在前開地點，販賣價值│
│  │        │          │      │1,000元之海洛因予許 │
│  │        │          │      │澤仁，並收取現金。  │
├─┼────┼─────┼───┼──────────┤
│三│96年1月 │花蓮市重慶│戊○○│戊○○於上揭時間，撥│
│  │20日    │路195巷28 │      │打丁○○所有之092802│
│  │        │號        │      │7204號行動電話，確認│
│  │        │          │      │被告所在地後，前往上│
│  │        │          │      │址，由丁○○販賣價值│
│  │        │          │      │1,000元之海洛因予梁 │
│  │        │          │      │全興，並收取現金。  │
├─┼────┼─────┼───┼──────────┤
│四│96年1月 │同上      │壬○○│壬○○於前揭時間、地│
│  │21日    │          │      │點，向丁○○購買海洛│
│  │        │          │      │因，並由丁○○交付價│
│  │        │          │      │值1,000元海洛因予劉 │
│  │        │          │      │德明，並收取現金。  │
├─┼────┼─────┼───┼──────────┤
│五│同上    │上址門口  │己○○│己○○於前揭時間、地│
│  │        │          │      │點，向丁○○購買海洛│
│  │        │          │      │因，並由丁○○交付價│
│  │        │          │      │值500元海洛因予許澤 │
│  │        │          │      │仁，並收取現金。    │
├─┼────┼─────┼───┼──────────┤
│六│同上    │花蓮市重慶│辛○○│辛○○以行動電話撥打│
│  │        │路195巷28 │      │被告所有之0000000000│
│  │        │號        │      │號行動電話確認丁○○│
│  │        │          │      │之所在處後，至上開地│
│  │        │          │      │址，由丁○○販賣價值│
│  │        │          │      │1,000元之海洛因與陳 │
│  │        │          │      │承宗，但辛○○因身上│
│  │        │          │      │無現金，遂經丁○○同│
│  │        │          │      │意暫積欠開款項，迄未│
│  │        │          │      │收款。              │
└─┴────┴─────┴───┴──────────┘
附表二：
┌───┬──────┬────────────────┐
│ 編號 │犯罪事實    │主文                            │
├───┼──────┼────────────────┤
│一    │            │丁○○販賣第一級毒品，累犯，處有│
│      │編號一      │期徒刑拾伍年肆月。扣案之海洛因貳│
│      │（販賣海洛因│包（淨重壹點肆公克）沒收銷燬之。│
│      │予乙○○犯行│未扣案之販賣第一級毒品所得新臺幣│
│      │部分）      │伍佰元沒收，如全部或一部不能沒收│
│      │            │時，以其財產抵償之。扣案之電子秤│
│      │            │壹台、分裝袋貳包，均沒收。      │
├───┼──────┼────────────────┤
│二    │附表一      │丁○○販賣第一級毒品，累犯，處有│
│      │編號二      │期徒刑拾伍年肆月。扣案之海洛因貳│
│      │（販賣海洛因│包（淨重壹點肆公克）沒收銷燬之。│
│      │予己○○犯行│未扣案之販賣第一級毒品所得新臺幣│
│      │部分）      │壹仟元沒收，如全部或一部不能沒收│
│      │            │時，以其財產抵償之。扣案之電子秤│
│      │            │壹台、分裝袋貳包、0000000│
│      │            │二０四號行動電話壹支，均沒收。  │
├───┼──────┼────────────────┤
│三    │附表一      │丁○○販賣第一級毒品，累犯，處有│
│      │編號三      │期徒刑拾伍年肆月。扣案之海洛因貳│
│      │（販賣海洛因│包（淨重壹點肆公克）沒收銷燬之。│
│      │予戊○○犯行│未扣案之販賣第一級毒品所得新臺幣│
│      │部分）      │壹仟元沒收，如全部或一部不能沒收│
│      │            │時，以其財產抵償之。扣案之電子秤│
│      │            │壹台、分裝袋貳包、0000000│
│      │            │二０四號行動電話壹支，均沒收。  │
├───┼──────┼────────────────┤
│四    │附表一      │丁○○販賣第一級毒品，累犯，處有│
│      │編號四      │期徒刑拾伍年肆月。扣案之海洛因貳│
│      │（販賣海洛因│包（淨重壹點肆公克）沒收銷燬之。│
│      │予壬○○犯行│扣案之販賣第一級毒品所得新臺幣壹│
│      │部分）      │仟元、電子秤壹台及分裝袋貳包，均│
│      │            │沒收。                          │
├───┼──────┼────────────────┤
│五    │附表一      │丁○○販賣第一級毒品，累犯，處有│
│      │編號五      │期徒刑拾伍年肆月。扣案之海洛因貳│
│      │（販賣海洛因│包（淨重壹點肆公克）沒收銷燬之。│
│      │予己○○犯行│扣案之販賣第一級毒品所得新臺幣伍│
│      │部分）      │佰元、電子秤壹台及分裝袋貳包，均│
│      │            │沒收。                          │
├───┼──────┼────────────────┤
│六    │附表一      │丁○○販賣第一級毒品，累犯，處有│
│      │編號六      │期徒刑拾伍年肆月。扣案之海洛因貳│
│      │（販賣海洛因│包（淨重壹點肆公克）沒收銷燬之。│
│      │予辛○○犯行│扣案之電子秤壹台、分裝袋貳包、０│
│      │部分）      │000000000號行動電話壹支│
│      │            │，均沒收。                      │
│      │            │                                │
├───┼──────┼────────────────┤
│七    │犯罪事實三部│丁○○幫助施用第一級毒品，累犯，│
│      │分          │處有期徒刑參月，減為有期徒刑壹月│
│      │（幫助施用海│又拾伍日。扣案之0000000二│
│      │洛因犯行部分│０四號行動電話壹支沒收。        │
│      │）          │                                │
├───┼──────┼────────────────┤
│八    │犯罪事實四部│丁○○販賣第二級毒品，累犯，處有│
│      │分          │期徒刑柒年肆月。未扣案之販賣第二│
│      │（販賣安非他│級毒品所得新臺幣貳仟元沒收，如全│
│      │命予「小鋒炮│部或一部不能沒收時，以其財產抵償│
│      │」犯行部分）│之。扣案之電子秤壹台、分裝袋貳包│
│      │            │、0000000000號行動電話│
│      │            │壹支，均沒收。                  │
└───┴──────┴────────────────┘
